臺灣臺北地方法院刑事判決　　　　　　　93年度訴字第1665號
公　訴　人　臺灣臺北地方法院檢察署檢察官
被　　　告　乙○○
選任辯護人　陳石山律師
上列被告因毒品危害防制條例案件，經檢察官提起公訴（93年度
偵字第17886號），本院判決如下：
    主  文
乙○○無罪。
    理  由
一、公訴意旨略以：被告乙○○明知第二級毒品安非他命係毒品
    危害防制條例列管之毒品，未經許可不得擅自販賣或意圖販
    賣而持有，竟基於販賣營利之概括犯意，自民國93年7月起
    ，在臺北縣永和市○○路上某家電動玩具店內，以每半兩（
    18.75公克）安非他命新臺幣（下同）11,000元之價格，向
    真實姓名年籍不詳、綽號「茶壺」之人，販入第二級毒品安
    非他命後，除供己施用外，另以電子秤加以分裝，並以每小
    包1,000元之代價，連續於附表所示時間，在臺北縣新店市
    ○○路○段1號3樓住處，販售予綽號「麥克」之甲○○，以
    及真實姓名年籍均不詳、綽號分別為「寶龍」、「煌哥」、
    「文雄」、「楊」、「杉」、「呆」、「牛」、「酷頭」等
    人。嗣於93年10月6日15時10分許，為警持搜索票在臺北縣
    新店市○○路○段1號3樓住處查獲，並扣得合計淨重21公克
    之安非他命3包、電子秤1個、分裝袋65個及帳冊1本等物，
    應認被告涉違反毒品危害防制條例第4條第2項之販賣第二級
    毒品罪嫌云云。
二、按犯罪事實應依證據認定之，無證據不得認定犯罪事實，又
    不能證明被告犯罪者，應諭知無罪之判決，刑事訴訟法第
    154條第2項、第301條第1項分別定有明文。訊據被告乙○○
    堅詞否認有何販賣第二級毒品安非他命之犯行，辯稱：伊有
    施用安非他命之惡習，但確實未將毒品販賣他人等語。公訴
    人所以認被告有前揭犯行，無非以證人甲○○在警訊中之證
    詞，及扣案被告所有之安非他命3包、電子秤1個、分裝袋65
    個、帳冊1本為其論據，惟查：
（一）扣案之結晶物3包經送內政部警政署刑事警察局鑑定結果
      ，均檢出第二級毒品甲基安非他命成分，驗前淨重分別為
      2.84公克、0.67公克、0.54公克，是合計驗前淨重為4.05
      公克乙節，有該局94年1月3日刑鑑字第0930216845號鑑驗
      通知書一紙在本院卷可稽，是被告所持有之毒品安非他命
      重量尚非甚鉅，不足以佐證其確有販賣毒品之犯行。至被
      告辯稱：電子秤1個係供自己施用安非他命時秤重之用，
      另分裝袋65個係為分裝安非他命供己施用，因分裝袋一次
      買就是一包，無法單個零買等語，難謂與常情不符，且無
      證據證明其所辯不實，況被告辯稱該電子秤已無電力部分
      ，亦經本院於94年3月18日檢視證物時查驗屬實，是扣案
      之電子秤及分裝袋亦無從證明被告確有販賣安非他命之犯
      行。
（二）另扣案之帳冊1本，被告辯稱係記載其販賣電腦顯示卡及
      朋友借貸之帳目，其記帳方式是每天將最新的帳務情形重
      新抄錄一次，並不是僅於帳務發生之當日登載，是雖綽號
      「麥克」之甲○○部分於7月27日、7月28日、7月29日均
      有「1,000元」之登載，但這是表示截至7月29日止甲○○
      仍積欠其1,000元，並不是指甲○○每天都有1,000元之新
      債務發生，且這是甲○○向其購買顯示卡的帳，並不是購
      買安非他命等語；經核閱扣案帳冊1本內容，可知其每日
      之帳務內容與前一日均幾近相同，僅有少部分變更，以7
      月27日至7月30日之帳目為例，關於「寶龍」、「煌哥」
      、「杉」、「楊」、「黃」、「麥克」部分之金額登載及
      特別文字註記均一致，僅「文雄」、「呆」、「牛」部分
      之金額登載偶略有變動，衡諸一般人與人間之財務往來，
      鮮有每日均有固定金額帳務發生之情形，應認被告所辯其
      記帳方式是每天將最新的帳務情形重新抄錄一次，並不是
      僅於帳務發生之當日登載等語，堪可採信。從而，依被告
      上開記帳邏輯重新檢視、還原扣案帳冊關於「麥克」即證
      人甲○○與被告間債權債務關係之情形，應為：(1)7月27
      日前之某日證人甲○○對被告有1,000元之債務發生，被
      告並特別註記為「顯示卡」；(2)8月10日至8月15日間之某
      日證人甲○○上開1,000元之債務消滅；(3)8月26日至8月
      29 日間之某日證人甲○○對被告新發生2,500元之債務；
      (4)某不詳日期證人甲○○再積欠被告600元，共積欠3,100
      ；(5)至9月7日證人甲○○之債務僅剩下2,000元；(6)至9月
      16 日證人甲○○僅欠被告1,000元；(7)至9月25日證人甲
      ○○已無積欠被告債務；亦即證人甲○○僅分別於7月27
      日前某日、8月26日至8月29日間某日、某不詳日期對被告
      各新發生1,000元、2,500元及600元之債務。而證人甲○
      ○在警訊中固證稱：其曾向被告購買安非他命4、5次，每
      次都以1,000元購買一小包，帳冊中7月28日、8月1日、8
      月7日、9月16日、9月21日「麥克1,000」之記載都是其購
      買安非他命之金額，其他金額之記載則是其向被告借的云
      云，然其證詞顯與前揭經還原後證人甲○○對被告新發生
      債務之日期、次數及金額均不相符，是上開證詞之實質真
      實性顯有疑義。又經本院依法傳拘後，證人甲○○均未到
      庭接受詰問以驗證其警訊證詞之可信性，從而，要難憑上
      開警訊證詞遽認被告確有販賣安非他命予證人甲○○之犯
      行。
（三）至公訴人雖認被告亦有販賣安非他命予「寶龍」、「煌哥
      」、「文雄」、「楊」、「杉」、「呆」、「牛」、「酷
      頭」等人，惟並未提供其等之真實姓名、年籍及地址以供
      本院傳訊，而自扣案帳冊之記載亦無從認定被告確係因販
      賣安非他命而與前述之人有帳務往來，是亦難據此認定被
      告販毒之行為。
三、綜上所述，卷存證據尚不足以證明被告確有公訴人所指之販
    賣第二級毒品安非他命之違法行為，揆諸前揭法條，本院自
    應為無罪判決之諭知。
據上論斷，應依刑事訴訟法第301條第1項，判決如主文。
本案經檢察官林黛利到庭執行職務
中　　華　　民　　國　　94　　年　　3 　　月　　31　　日
　　　　　　　　　刑事第三庭審判長法　官　劉 慧 芬
　　　　　　　　　　　　　　　　　法　官　蔡 如 琪
　　　　　　　　　　　　　　　　　法　官　歐陽漢菁
以上正本證明與原本無異。
如不服本判決，應於判決送達後10日內，向本院提出上訴狀。
　　　　　　　　　　　　　　　　  書記官　沈 芳 君
中　　華　　民　　國　　94　　年　　3 　　月　　31　　日
